【裁判字號】    97,小上,10
【裁判日期】    970306
【裁判案由】    給付扣押薪資
【裁判全文】
臺灣高雄地方法院民事裁定              97年度小上字第10號
上  訴  人  乙○○
被上訴人    常譽企業有限公司
法定代理人  甲○○
上列當事人間請求給付扣押薪資事件，上訴人對於中華民國96年
7 月26日本院高雄簡易庭96年度雄小字第4890號第一審判決提起
上訴，本院裁定如下：
    主  文
上訴駁回。
第二審訴訟費用新台幣壹仟伍佰元由上訴人負擔。
    理  由
一、按對於小額程序之第一審判決之上訴，非以其違背法令為理
    由，不得為之，又上訴狀內應記載上訴理由，表明下列各款
    事項︰(一)原判決所違背之法令及其具體內容。(二)依訴訟資料
    可認為原判決有違背法令之具體事實。而所謂判決違背法令
    ，乃指判決不適用法規或適用不當，對於小額程序之第一審
    判決上訴不合法者，第二審法院應以裁定駁回之。民事訴訟
    法第436 條之24第2 項、第436 條之25及第436 條之32第2
    項準用第468 條、第436 條之32第2 項準用第444 條第1 項
    分別定有明文。又當事人提起上訴，如依民事訴訟法第468
    條規定，以小額程序之第一審判決有不適用法規或適用法規
    不當為理由時，其上訴狀或理由狀應有具體之指摘，並揭示
    該法規之條項或其內容，若係成文法以外之法則，應揭示該
    法則之旨趣，倘為司法院解釋或最高法院之判例，則應揭示
    該判解之字號或其內容，如依民事訴訟法第469 條第1 款至
    第5 款所列情形為理由時，其上訴狀或理由書應揭示合於該
    條款之事實，上訴狀或理由書如未依此項方法表明，或其所
    表明者，顯與上開法條規定不相合時，即難認為已對小額程
    序之第一審判決之違背法令有具體之指摘，其上訴自難認為
    合法，最高法院71年度台上字第314 號有判例意旨參照。
二、上訴意旨略以：上訴人為訴外人趙廣業之債權人，趙廣業確
    自94年6 月9 日起至95年5 月2 日止，受僱於被上訴人，上
    訴人聲請執行趙廣業對被上訴人可請求之薪資債權，被上訴
    人並未異議，嗣上訴人取得本院執行處96年3 月28日核發之
    移轉命令，惟被上訴人迄今仍拒絕給付移轉之薪資，上訴人
    自得依債權憑證及執行命令請求給付，原審竟依職權函查趙
    廣業之勞退保資料，認趙廣業已自被告處退保，遽認趙廣業
    已無薪資可供扣取，而趙廣業自94年6 月9 日起至95年5 月
    2 日止既在被告處任職，被上訴人自收受法院移轉命令之時
    ，上訴人自得依法收取趙廣業之薪資，原審經審理結果，駁
    回上訴人之全部請求，足見原審就事實及法律關係等之採證
    認定，顯然有判決不適用法規或適用法規不當之情形。。為
    此提起上訴，並聲明(一)原判決廢棄。(二)被上訴人應給付60
    ,000 元 ，及自起訴狀繕本送達翌日起至清償日止，按年息
    百分之5 計算之利息。(三)第一、二審訴訟費用由被上訴人負
    擔。
三、上訴人提起本件上訴固以前詞為據。惟查，趙廣業是否確自
    94年6 月9 日起至95年5 月2 日止，受僱於被上訴人乙節，
    係屬事實認定事項，本件原審既認定趙廣業上述期間，未受
    僱於被上訴人，自係就兩造間爭執之事實為實體認定，上訴
    人就此原審認定事實部分上訴爭執，揆諸前揭說明其上訴不
    合法。次查，上訴人上訴亦未指摘原審認定上開事實時，其
    調查證據程序有何違法之處，益徵其上訴不合法。綜上，足
    認上訴人之上訴無非係針對原審取捨證據、認定事實之職權
    行使所為爭執，指摘其為不當，並未具體表明合於不適用法
    規或適用法規不當之情形，難認對該判決之如何違背法令已
    有具體之指摘，故上訴人前揭指摘自非合法之上訴理由，應
    予駁回。
四、末按於小額訴訟之上訴程序，法院為訴訟費用之裁判時，應
    確定其費用額，民事訴訟法第436 條之19第1 項、第436 條
    之32第1 項規定甚明。本件上訴人小額訴訟之上訴，既經駁
    回，關於第二審訴訟費用自應由上訴人負擔。查本件第二審
    訴訟費用為新台幣1,500 元，揆諸前開規定，應由上訴人負
    擔，爰併予確定如主文第2 項所示。
五、據上論結，依民事訴訟法第436 條之32第1 、2 項、第436
    條之19第1 項、第444 條第1 項、第95條、第78條，裁定如
    主文。
中    華    民    國    97    年    3     月    6     日
            民事第六庭  審判長法  官  李昭彥
                              法  官  洪榮家
                              法  官  陳銘珠
以上正本證明與原本無異。
本裁定不得抗告。
中    華    民    國    97    年    3     月    6     日
                              書記官  劉音利


司法院資訊處製作；財團法人民間司法改革基金會備份。
